臺灣臺中地方法院刑事判決　　　九十四年度易字第一六五五號
公　訴　人　臺灣臺中地方法院檢察署檢察官
被　　　告　丙　○
　　　　　　　　　　另案
上列被告因竊盜等案件，經檢察官提起公訴（九十四年度偵字第
六七八一、一０三四二號）及移送併辦（九十四年度偵字第一二
五八二號），本院合議庭裁定由受命法官獨任進行簡式審判程序
，判決如下：
    主    文
丙○幫助意圖為自己不法之所有，以詐術使人將本人之物交付，
累犯，處有期徒刑肆月。又共同連續竊盜，累犯，處有期徒刑拾
月。應執行有期徒刑壹年。
    犯罪事實
一、丙○前曾於民國九十二年間因犯施用第二級毒品與持有第二
    級毒品等罪，由本院先後判處有期徒刑四月及六月確定，經
    合併定應執行刑為有期徒刑九月後，至九十三年十月八日執
    行完畢。丙○於主觀上可預見不詳身分者無故蒐集他人之帳
　　戶使用，乃欲從事財產犯罪，以逃避司法人員之追緝，竟不
　  惜發生上述後果，而基於幫助他人詐欺取財之不確定故意，
    於九十三年十一月二十四日在中國信託商業銀行台中分行申
    設000000000000號帳戶後，至九十四年三月十
    九日前之某日，在不詳地點，將上開帳戶之存摺、印章、金
    融卡及密碼，一併交付、告知不詳身分之成年人，容任他人
    作為詐欺取財之工具。旋即有不法者意圖為自己不法之所有
    ，以上開帳戶供詐欺取財之用，而於九十四年三月十九日十
    四時許，撥打電話給甲○○，謊稱甲○○之個人資料外洩，
    應速將其銀行帳戶內之存款全數領出再存入，致甲○○信以
    為真，於同日十五時二十五分許，趕抵台北縣蘆洲巿集賢路
    二二二之六號一樓由中國信託商業銀行所設置之ＡＴＭ自動
    櫃員機，依對方之指示操作，遭匯出新台幣（下同）一萬元
    至丙○之上述帳戶內，而被提領得手。
二、丙○另與真實姓名年籍不詳、綽號「阿和」之成年男子，基
    於意圖為自己不法所有之共同概括犯意聯絡，連續於附表所
    示時、地，侵入乙○○在台中巿南屯區○○○路三六三之一
    號所開設之喬城企業有限公司（以下簡稱為喬城公司；另無
    故侵入建築物部分，均未據告訴），竊取該公司之鍍鈦把手
    腳、雨蓬拉桿用兩桿圓盤、旗型鉸鍊、玻璃夾成品、玻璃夾
    半品、不鏽鋼鐵門、腳架等五金產品。丙○與綽號「阿和」
    之成年男子並將附表編號一至五所竊得之物，於竊得當日即
    持至台中巿南區○○○路一一六號之宏佳資源回收場，出售
    給負責人林獻堂（由檢察官另行偵辦）。嗣因乙○○報案後
    ，經警方循線於九十四年六月十七日十五時許，至宏佳資源
    回收場，查扣其失竊之五金產品共重約二五八０公斤，而查
    悉附表編號一至五等部分；至附表編號六部分，丙○與「阿
    和」甫得手後，即為返回喬城公司之乙○○發覺報警，而為
    警於同日十八時許，在台中巿文心南六路二一巷七十號前逮
    捕丙○，「阿和」則乘隙逃逸。
三、案經台中巿警察局第一分局與第四分局報請臺灣臺中地方法
    院檢察署檢察官偵查起訴，及該署檢察官移送併辦。
    理    由
一、上揭犯罪事實業據被告丙○於本院審理時認罪，自白無誤。
    經查：(一)關於被告幫助詐欺取財部分，除有被害人甲○○於
    警詢時所言如何遭詐欺取財之陳述、其受騙匯出一萬元之「
    客戶交易明細表」影本一紙、被告於九十三年十一月二十四
    日至中國信託商業銀行台中分行申設0000000000
    00號帳戶之開戶資料及該帳戶之對帳單各一份等證據方法
    在卷可證外，並足見被告認罪之自白與事實相符，亦得為證
    據；(二)至如附表所示之竊盜部分，則有被害人乙○○於警詢
    時指述遭竊五金產品之過程、證人林獻堂於警詢時證述其確
    有於附表編號一至五所示日期收購被告持往出售之五金產品
    、被害人乙○○出具之贓物認保管單二紙、宏佳資源回收場
    現場照片影本六張、被告於附表編號六部分為警逮捕後所拍
    攝之現場照片六張等證據資料附卷可憑，亦可見被告此部分
    自白應為事實，也可採為證據；(三)綜合上述，本件事證已明
    ，被告幫助詐欺取財及共同連續竊盜等犯行，均已足可認定
    。
二、核被告丙○所為，係犯刑法第三十條第一項、第三百三十九
    條第一項之幫助詐欺取財罪，及同法第三百二十條第一項之
    竊盜罪。公訴意旨就上開竊盜部分，認被告所犯為刑法第三
    百二十一條第一項第二款之毀壞其他安全設備而竊盜罪，顯
    係以被害人乙○○於九十四年七月二十五日偵訊時，所具結
    證述該公司設有伸縮鐵捲門，竊賊是撬開後由大門進去等證
    詞為憑，雖非無據，惟按「撬開窗戶之行為，並不當然發生
    毀壞之結果，原判決事實欄既僅認定上訴人係撬開窗戶入內
    行竊，即據以論處毀越安全設備竊盜，併有可議。」（參酌
    最高法院八十一年年度台上字第三七六七號裁判意旨），另
    按「刑法第三百二十一條第一項第二款所謂毀越門扇，其『
　　越』指逾越而言，如係從門走入或開鎖啟門入室，均不得謂
　  為逾越門扇」（參酌最高法院七十七年度台上字第一一三０
    號裁判意旨）；而本件被告否認毀越該處伸縮鐵捲門，徒憑
    被害人之證詞，亦尚不足斷定被告確有毀損或逾越之行為，
    案內復無其他積極之事證可資憑認，自以認定被告僅構成普
    通竊盜罪為宜，故此部分起訴法條，應予變更。又被告就所
    犯竊盜部分，與綽號「阿和」之成年男子間，具有犯意聯絡
    及行為分擔，為共同正犯。再者，先後多次竊盜犯行，時間
    緊接，所犯構成要件相同，顯係基於概括之犯意反覆所為，
    為連續犯，依刑法第五十六條，應以一罪論，並加重其刑。
    另被告曾於九十二年間因犯施用第二級毒品與持有第二級毒
    品等罪，由本院先後判處有期徒刑四月及六月確定，經合併
    定應執行刑為有期徒刑九月後，於九十三年十月八日執行完
    畢乙節，有臺灣高等法院被告前案紀錄表、臺灣臺中地方法
    院檢察署刑案資料查註紀錄表各一份在卷可按，其於上述案
    件受有期徒刑之執行完畢後，五年以內再犯本件有期徒刑以
    上之罪，構成累犯，應依刑法第四十七條，就其所犯二罪，
    均加重其刑，其中之竊盜部分，則遞加重其刑。而刑法第三
    十條第二項：從犯之處罰，得按正犯之刑減輕之；故依上開
    規定，就其所犯幫助詐欺取財部分，減輕其刑，並先加後減
    之。至所犯二罪間，犯意各別，行為互殊，應分論併罰。爰
    審酌被告助長詐欺取財之犯罪，又多次竊取他人財物，對社
    會治安之危害不輕，惟坦承犯行，犯後態度尚可，並再考量
    其犯罪之動機、目的、方法、手段、所得等一切有利、不利
    之情狀後，就其所犯二罪，分別量處如主文所示之刑，並定
    其應執行之刑。
三、末查九十四年度偵字第一二五八二號所移送併辦之竊盜部分
    ，雖未經起訴，惟因與本件已起訴者具有連續犯之裁判上一
    罪關係，屬同一案件，亦為起訴之效力所及，故應由本院併
    予審酌。
據上論斷，應依刑事訴訟法第二百九十九條第一項前段、第三百
條，刑法第二十八條、第五十六條、第三十條第一項、第三百二
十條第一項、第三百三十九條第一項、第四十七條、第三十條第
二項、第五十一條第五款，罰金罰鍰提高標準條例第一條前段，
判決如主文。
本件經檢察官丁○○到庭執行職務
中　　華　　民　　國　　94　　年　　9　　 月　　30　　日
                  刑事第十二庭  法  官  莊深淵
上正本證明與原本無異。
如不服本判決，應於送達後十日內向本院提出上訴狀（須附繕本
），上訴於台灣高等法院台中分院。
                                書記官  何惠文
中　　華　　民　　國　　94　　年　　9　　 月　　30　　日
附錄論罪科刑法條
刑法第三百三十九條第一項：
(普通詐欺罪)
意圖為自己或第三人不法之所有，以詐術使人將本人或第三人之
物交付者，處五年以下有期徒刑、拘役或科或併科一千元以下罰
金。
刑法第三十條：
(從犯及其處罰)
幫助他人犯罪者，為從犯。雖他人不知幫助之情者，亦同。
從犯之處罰，得按正犯之刑減輕之。
刑法第三百二十條
 (普通竊盜罪、竊佔罪)
意圖為自己或第三人不法之所有，而竊取他人之動產者，為竊盜
罪，處五年以下有期徒刑、拘役或五百元以下罰金。
意圖為自己或第三人不法之利益，而竊佔他人之不動產者，依前
項之規定處斷。
前二項之未遂犯罰之。
附表
┌──┬────┬────┬─────────────┐
│編號│犯罪時間│犯罪地點│    行為態樣及所得財物    │
├──┼────┼────┼─────────────┤
│　  │九十四年│台中巿南│丙○夥同「阿和」之成年男子│
│    │五月二十│屯區三民│侵入上址後，竊得鍍鈦把手腳│
│一  │八日之日│西路三六│、雨蓬拉桿用兩桿圓盤、旗型│
│    │間      │三之一號│鉸鍊、玻璃夾成品、玻璃夾半│
│    │        │        │成品等五金產品，共重八十一│
│    │        │        │點五公斤                  │
├──┼────┼────┼─────────────┤
│    │九十四年│同上    │同上，惟本次行竊所得之五金│
│二  │五月二十│        │產品共計重五百三十公斤　  │
│    │九日之日│        │                          │
│    │間      │        │                          │
├──┼────┼────┼─────────────┤
│    │九十四年│同上    │同上，惟本次竊得之五金產品│
│三  │五月三十│        │共計重六百二十公斤        │
│    │一日之日│        │                          │
│    │間      │        │                          │
├──┼────┼────┼─────────────┤
│    │九十四年│同上    │同上，惟本次竊得之五金產品│
│四  │六月一日│        │共計重六百五十公斤        │
│    │之日間  │        │                          │
├──┼────┼────┼─────────────┤
│    │九十四年│同上    │同上，惟本次竊得之五金產品│
│五  │六月三日│        │共計重七百公斤            │
│　　│之日間  │        │                          │
├──┼────┼────┼─────────────┤
│    │九十四年│同上    │丙○與「阿和」共同侵入上址│
│六  │六月十二│        │後，竊得不鏽鋼門四片、不鏽│
│    │日十七時│        │鋼腳架三百組及不鏽鋼玻璃夾│
│    │三十分許│        │片一千二百片              │
└──┴────┴────┴─────────────┘
